【裁判字號】    90,訴,108
【裁判日期】    900605
【裁判案由】    損害賠償
【裁判全文】
臺灣基隆地方法院民事判決  九十年度訴字第一○八號
    原      告    丙○○
    被      告    乙○○
    複  代理人    甲○○
右當事人間損害賠償事件，經台灣士林地方法院移轉管轄，本院判決如左：
    主    文
原告之訴及假執行之聲請均駁回。
訴訟費用由原告負擔。
    事    實
甲、原告方面：
壹、聲明：
一、被告應給付原告新台幣（下同）八十萬元，及自起訴狀繕本送達翌日起至清償日
    止，按年息百分之五計算之利息。
二、被告應自八十九年十二月三十一日起至清償日止，按日給付原告四千五百元。
三、第一項之請求原告願供擔保請准宣告假執行。
貳、陳述：
一、被告於八十九年四月底，僱請原告駕駛怪手為被告之台北縣金山鄉草里村竹子湖
    山坡地整地，議定給付原告每日工資二千五百元，怪手每日租金四千五百元，於
    八十九年五月三十日該工程進度暫告一段落，原告之怪手停擺於現場靜候被告分
    配工作，被告復於同年六月三十日使喚原告駕駛怪手，為被告頂白鐵水塔安置於
    工地，則在工作中遭台北縣警察局金山分局轄內警官查扣此有「扣押物品清冊」
    一紙附卷可稽，並用手銬把怪手之方向盤銬住，而且該怪手之排氣管亦刻意卸下
    讓原告平時應做保養之工作都無法進行。原告目不識丁，平日僅以所學操作怪手
    為人工作，以維持一家六口之生計，原告受僱於被告為其山坡地整地，當唯一生
    計用之怪手被查扣，原告一家人生計泉源頓陷於絕境，嗣原告經向原查扣警所聲
    請解除查扣返還原告怪手，該所警官卻說不關其事，稱該至台灣士林檢察署聲請
    ，而經向該檢察署聲請返還，卻遭書記官以該查扣物不在地檢署無從核准為由而
    回絕，原告簡直聲請無門，原告自八十九年六月三十日起至本件遞狀日止，總共
    一百八十日不能工作減少收入八十一萬元，茲依民法第一百八十四條第一項前段
    之規定，請求被告給付原告如訴之聲明之金額及利息。
參、證據：提出扣押物品清冊一紙為證。
乙、被告方面：
壹、聲明：
一、原告之訴駁回。
二、如受不利益之判決，願供擔保請准宣告免予假執行。
貳、陳述：
一、原告之怪手係遭台北縣警察局金山分局查扣，並非被告之故意、過失行為所致，
    則原告縱有損失亦與被告無關。
二、復按侵權行為之賠償標準，應調查被害人實際上損害如何，以定其數額之多寡，
    最高法院著有十八年上字第二一七０號判例參照。惟查原告主張自八十九年六月
    三十日起至遞狀日止，總共一百八十日不能工作減少收入八十一萬元，然依實務
    經驗，原告既是自備怪手向不確定之人承攬或受僱工作為業，足見其未必天天有
    工作，且工作收入亦非固定。退萬步言被告對其損害縱有過失，原告亦應舉證證
    明，此一期間確有承攬或受僱之工作機會，因怪手查扣無法工作，並證明損失為
    何，否則其訴應無理由。
參、證據：提出台灣士林地方法院檢察署檢察官不起訴處分書一份。
    理      由
一、原告主張因其所有之怪手被警方查扣，乃被告之侵權行為所致，為此認被告應賠
    償其怪手被查扣期間之租金損失，並提出查扣清冊一紙為證。被告則否認其對原
    告怪手被查扣有任何故意或過失行為，故不應負賠償責任為辯。
二、按民法第一百八十四條第一項前段規定，因故意或過失，不法侵害他人之權利者
    ，負損害賠償責任。已明白揭示負損害賠償責任者，以有故意或過失之不法行為
    ，並因該不法行為導致被害人之權利受損者，方須負賠償責任。而查，本件原告
    之怪手乃係台北縣警察局金山分局，查獲兩造共同違反水土保持法，因此依法查
    扣現場施作之怪手，即本件原告之怪手，因此足見原告之怪手被查扣乃為警察機
    關偵查犯罪之合法手段，要非不法行為，首應敘明，並且原告所有之怪手被查扣
    亦非因被告之行為所致，乃為被告亦經警以共犯移送法辦所致，此有被告提出兩
    造均經台灣士林地方法院檢察署檢察官不起訴處分書可資參照，因之原告怪手被
    查扣之原因亦與被告無關，是以，本件情狀顯與侵權行為要件不符，原告訴請被
    告賠償其損失，要無理由，應予駁回。
三、原告之訴既經駁回其假執行之聲請，亦失所附麗，併予駁回。
四、結論：原告之訴為無理由，依民事訴訟法第七十八條，判決如主文。
中      華      民      國    九十      年      六      月    五    日
~B台灣基隆地方法院民事庭
~B    法      官  王翠芬
右為正本係照原本作成。
如對本判決上訴，須於判決送達後廿日內向本院提出上訴狀，敘述上訴理由，上訴於
臺灣高等法院，並按他造當事人之人數附具繕本。
中      華      民      國    九十      年      六      月     七     日
~B    書  記  官  潘端典


司法院資訊處製作；財團法人民間司法改革基金會備份。
